【裁判字號】    95,交易,75
【裁判日期】    950403
【裁判案由】    業務過失傷害
【裁判全文】
臺灣臺北地方法院刑事判決              95年度交易字第75號
公  訴  人  臺灣臺北地方法院檢察署檢察官
被      告  乙○○
上列被告因業務過失傷害案件，經檢察官聲請簡易判決處刑（94
年度偵緝字第2254號），本院臺北簡易庭認不宜簡易判決處刑，
改依通常程序審理，本院於準備程序中經訊問被告自白犯罪後，
並經本院合議庭裁定認為宜以簡式審判程序審理，判決如下：
    主    文
乙○○從事業務之人，因業務上之過失傷害人，處有期徒刑肆月
，如易科罰金，以參佰元折算壹日。
    事    實
一、乙○○領有合法職業小型車駕駛執照，平日以駕駛營業小客
    車載運不特定乘客為業，為從事駕駛業務之人。乙○○於民
    國93年5 月22日下午4 時許，駕駛車號316-MB號營業小客車
    ，沿臺北市○○區○○路由南往北方向行駛，行經臺北市○
    ○區○○路2 段291 巷口時，乙○○本應注意車前狀況，並
    隨時採取必要之安全措施，且依當時情形，並無不能注意之
    情事，竟為閃避前方左轉之箱型車而疏未注意，致其車頭不
    慎追撞同向同車道由甲○○所騎乘之車號CET-559 （聲請簡
    易判決處刑書誤載為CEF-599 ）號重型機車後車尾，致甲○
    ○人車倒地，受有頭部外傷腦震盪、臉部、右膝及雙手多處
    擦傷及上唇撕裂傷等傷害。嗣經路人報警處理，於據報前往
    處理之臺北市政府警察局大安分局交通分隊警員高慶福到達
    現場及醫療院所處理時，乙○○仍留在現場，並於警員尚未
    發覺其姓名與犯罪情節之前，主動向其承認肇事自首而願接
    受裁判。
二、案經甲○○訴由臺北市政府警察局大安分局報請臺灣臺北地
    方法院檢察署檢察官聲請簡易判決處刑，本院臺北簡易庭認
    不宜簡易判決處刑，改依通常程序審理，本院於準備程序中
    經訊問被告自白犯罪後，並經本院合議庭裁定認為宜以簡式
    審判程序審理。
    理    由
一、前揭事實業據被告乙○○於警詢、偵查、本院準備程序及審
    理時均自始供承不諱，核與告訴人甲○○於警詢及偵查時之
    指訴情節相符。此外，復有臺北市○○○○○道路交通事故
    現場圖、交通事故談話紀錄表、臺北市政府警察局大安分局
    交通分隊道路交通事故補充資料表、臺北市車輛行車事故鑑
    定委員會鑑定意見書、三軍總醫院甲種診斷證明書各1 份在
    卷（見臺灣臺北地方法院檢察署94年度偵字第7968號偵查卷
    第5 頁至第9 頁、第25頁）可稽。基此，堪認被告之自白核
    與事實相符，自得採為論罪之依據。復按汽車行駛時，駕駛
    人應注意車前狀況，並隨時採取必要之安全措施，道路交通
    安全規則第94條第3 項定有明文。此乃被告應注意並能注意
    之事項，而被告於上開時、地開車，本應注意前開規定，且
    依當時情形，又無不能注意之情事，乃竟疏未注意，致肇事
    而使告訴人受有上述之傷害，顯有應注意、能注意而不注意
    之過失情形。告訴人因本件車禍受傷，與被告之過失行為間
    並有相當因果關係。本件事證已臻明確，被告上揭犯行洵堪
    認定。
二、被告平日以駕駛營業小客車載運不特定乘客為業，已據其於
    偵查時自承在卷（見偵查卷第15頁），是其為從事駕駛業務
    之人無訛。核被告所為，係犯刑法第284 條第2 項前段之業
    務過失傷害罪。又被告於肇事後仍留在現場，對於未發覺之
    犯罪，主動向處理事故之臺北市政府警察局大安分局交通分
    隊警員高慶福坦承肇事，並接受偵訊等情，有被告當日在臺
    北市三軍總醫院經警製作之交通事故談話紀錄及臺北市○○
    ○○○道路交通事故肇事人自首情形紀錄表各1 紙在卷（見
    臺灣臺北地方法院檢察署94年度偵字第7968號偵查卷第8 頁
    、第10頁）可憑，被告既與告訴人同至醫療院所等待警員抵
    達，並於警員詢問時主動承認駕車肇事，則被告係對於未發
    覺之犯罪自首而接受裁判，應依刑法第62條前段之規定減輕
    其刑。爰審酌被告開車時，未注意車前狀況因而肇事，致告
    訴人受有傷害，及犯罪後並未逃逸仍留在現場，事後復欲與
    告訴人和解，但因雙方賠償金額未能談妥，致無法達成和解
    ，且被告犯罪後於警詢、偵查、本院準備程序及審理時均能
    自始坦認犯行，態度尚稱良好等一切情狀，量處如主文所示
    之刑，並諭知易科罰金之折算標準。
據上論斷，應依刑事訴訟法第452 條、第273 條之1 第1 項、第
299 條第1 項前段，刑法第284 條第2 項前段、第62條前段、第
41條第1 項前段，罰金罰鍰提高標準條例第1 條前段、第2 條，
判決如主文。
本案經檢察官黃紋綦到庭執行職務。
中    華    民    國    95    年    4     月    3     日
                  交通法庭法  官  蔡正雄
上正本證明與原本無異。
如不服本判決，應於判決送達後10日內向本院提出上訴狀（應抄
附繕本）。告訴人或被害人如對於本判決不服者，應具備理由請
求檢察官上訴，其上訴期間之計算係以檢察官收受判決正本之日
期為準。
                          書記官  葉潔如
中    華    民    國    95    年    4     月    3     日
附錄本案論罪科刑所依據之法條：
中華民國刑法第284條
(過失傷害罪)
因過失傷害人者，處6 月以下有期徒刑、拘役或5 百元以下罰金
。致重傷者，處1 年以下有期徒刑、拘役或5 百元以下罰金。
從事業務之人，因業務上之過失傷害人者，處1 年以下有期徒刑
、拘役或1 千元以下罰金。致重傷者，處3 年以下有期徒刑、拘
役或2 千元以下罰金。


司法院資訊處製作；財團法人民間司法改革基金會備份。
